臺灣高雄地方法院刑事判決
110年度訴字第28號
公  訴  人  臺灣高雄地方檢察署檢察官
被      告  何懷權


選任辯護人  趙禹任律師（法律扶助律師）
上列被告因毒品危害防制條例案件，經檢察官提起公訴（108年
度偵字第21432號、108年度偵字第21433號），本院判決如下：
    主  文
何懷權犯如附表一「主文欄」所示之貳罪，各處如附表一「主文
欄」所示之刑及沒收。應執行有期徒刑捌年陸月。
    事  實
一、何懷權明知愷他命、Mephedrone屬毒品危害防制條例所列管
    之第三級毒品，依法不得販賣，竟意圖營利，基於販賣第三
    級毒品之犯意，以其持有之門號0000000000號行動電話，利
    用微信通訊軟體作為聯絡工具，於附表一所示之時間、地點
    ，以附表一所示之價格，分別販賣如附表一所示之第三級毒
    品予陳竑文，共計2次（各次販賣第三級毒品之時間、地點
    、毒品種類、數量、價格及交易過程，均詳如附表一所示）
    。嗣員警於108年3月19日18時45分許，在高雄市○○區○○路00
    0號地下室1樓，逮捕另案被告王浚儒時，而盤查在場前來收
    取毒品交易價金之陳竑文，並經其同意搜索後，扣得如附表
    二所示之物，陳竑文進而供出毒品來源，始循線查悉上情。
二、案經嘉義縣警察局刑事警察大隊報告臺灣高雄地方檢察署檢
    察官偵查起訴。　　
    理  由
一、證據能力部分
　　本判決所引具有傳聞證據性質之證據資料，經當事人、辯護
    人於本院準備程序均同意作為證據使用（見本院卷一第57頁
    ），是縱無刑事訴訟法第159條之1至第159條之4或其他傳聞
    法則例外之情形，亦經本院審酌該等證據作成之情況，既無
    違法取得情事，復無證明力明顯過低等情形，以之作為證據
    為適當，應認為均有證據能力。至被告及其辯護人其餘爭執
    證據能力之部分，均未據本院引為認定其犯罪之證據，附此
    敘明。
二、認定事實所憑證據及理由
　㈠訊據被告何懷權對於其於附表三編號1、2所示之時間，以其
    持有之門號0000000000號行動電話，利用微信通訊軟體，以
    暱稱「西瓜」與證人陳竑文有如附表三編號1、2所示之對話
    內容等事實固然坦承不諱，然矢口否認有何販賣第三級毒品
    犯行，辯稱：對話中所提到之金額，是陳竑文向我借款，附
    表三編號1、2所提到之金額是同一筆借款，我第1次借他新
    臺幣（下同）2萬8,000元，後來都是幾百元的小額借款，我
    並沒有販賣毒品給陳竑文，陳竑文誤以為是我舉報他與王浚
    儒間之毒品交易，才懷恨在心，誣陷我云云。
　㈡經查，證人陳竑文於偵訊及本院審理時均證稱：警察於108年
    3月19日18時45分許，在高雄市○○區○○路000號地下一樓，在
    我的背包內查獲毒品咖啡包、K他命等毒品，該等毒品是我
    跟綽號「西瓜」之被告何懷權購買的，前後買過2次。第1次
    是108年3月16日0時許，在小港區桂林麥當勞附近交易，我
    先以微信與他聯絡，在上址麥當勞見面後，向他購買20公克
    k他命及20包毒品咖啡包，被告是以夾鏈袋包裝愷他命20公
    克、大包夾鏈袋包裝毒品咖啡包20包給我，隔天我才在大社
    住處附近的五金行給他現金3萬100元，然後3月18日才再匯
    款3,000元給他。第2次是108年3月19日1時56分許，我也是
    先以微信與他聯絡，同樣約在上述麥當勞見面，這次向他購
    買20公克k他命及18包毒品咖啡包，後來何懷權於同日上午7
    時許，同樣是以夾鏈袋包裝愷他命20公克、大包夾鏈袋包裝
    毒品咖啡包18包給我，在附表三編號2之通話中，被告說「
    我朋友說要現金」，是指第2次交易，因為第1次交易被告讓
    我用回帳的方式，等於毒品我先拿去賣，賣了之後再把錢交
    給他，第2次我也想要用回帳的方式，但被告說第2次可能沒
    有辦法用回帳的方式，要一手交錢一手交貨，對話中被告說
    「他給我128啦，我給你133」，應該是價差，是被告跟他的
    上手拿128，賣我133，但第2次交易被告仍然讓我欠，我還
    沒有拿錢給他就被警方逮捕，之後就都沒有給他錢等語明確
    （見他字卷第9、10頁，偵一卷第29、30頁，本院卷一第132
    至144頁）。證人陳竑文前後就該2次毒品交易之數量、金額
    及交易過程等本案重要情節證述均大致相同，且互核一致。
    審酌陳竑文既於偵訊及本院審判程序經告知具結義務及偽證
    處罰後，仍願意具結作證，以刑事責任擔保其證言之真實性
    ，其並無冒偽證罪風險為虛偽證述之動機，其上開證述，應
    可憑採。且其上開證述以匯款方式給付購毒價金之內容，亦
    有中國信託匯款交易翻拍照片、何恬恬（被告之胞姐，將帳
    戶借給被告使用）中國信託帳戶基本資料、存款交易明細各
    1份在卷可稽（警二卷第11至17頁），而堪採信。
  ㈢又，本件如附表三編號1、2 所示之對話內容（見偵四卷第57
    至62頁），無論交易毒品之金額、暗語、約定交易之時間、
    地點，均與證人陳竑文上開證述內容互核相符，堪認陳竑文
    上開證述之可信度極高。又細譯上開對話紀錄，雙方僅以「
    33100」、「那個菸20個，你應該會裝滿多的，你就丟高一
    點，因為外面真的滿缺的，還滿爛的。」、「兄弟有嗎」、
    「我朋友說要現金吶」、「沒辦法回嗎」、「可以啊，可以
    比較高，你有辦法嗎？」、「他給我128啦，我給你133」、
    「上次給你那種，你要做了嗎？」、「上次給我那種…不打
    槍耶」、「好，不然就做那種，那種我朋友滿多的」、「31
    100」等語作為交易毒品暗語，避免提及見面之目的，實與
    日常一般通話習慣迥異，而與實務上常見之毒品交易，意在
    躲避檢警單位通訊監察之情節相符，堪認其等上開通話係在
    進行購毒磋商無訛。且被告於本院審理時亦供承：微信暱稱
    「西瓜」之人是我，對話中陳竑文問我「兄弟有嗎」，我回
    答「我朋友說要現金吶」，是因為陳竑文那個時候缺錢去賣
    藥，他有欠我錢，我不可能幫他拿毒品，就以此方法推託說
    你要不要問看看別人，是以朋友要現金推託，「兄弟有嗎」
    ，是問我是不是有毒品的意思等語明確（見本院卷二第20頁
    ），亦可證如附表三編號1、2所示之對話內容，確係被告與
    陳竑文討論毒品交易之經過，至為灼然。而依上開對話內容
    ，並綜合比對被告及證人陳竑文對上開對話內容之供述，對
    話中被告及陳竑文已明確提及該2次毒品交易之金額（「331
    00」、「31100」）、品質（「上次給你那種，你要做了嗎
    ？」、「上次給我那種…不打槍耶」）、數量（「 菸20個」
    ，即係指愷他命20克）、價差（「他給我128啦，我給你133
    」）、行情（「你應該會裝滿多的，你就丟高一點，因為外
    面真的滿缺的，還滿爛的」，係指市面上缺少愷他命毒品，
    要陳竑文以高價售出。）、付款方式（「我朋友說要現金那
    」、「沒辦法回嗎」、「可以啊，可以比較高，你有辦法嗎
    ？」）等關於毒品交易之重要情節，而與證人陳竑文上開證
    述內容相互比對印證，益徵證人陳竑文上開證述情節應事實
    相符，而堪採信。據此，堪認被告確有如附表一編號1、2 
    所示之販賣毒品犯行無疑。
　㈣又證人陳竑文於108年3月19日18時45分許，在高雄市○○區○○
    路000號地下室1樓，遭警方盤查並扣得如附表二所示之物，
    有嘉義縣警察局水上分局搜索、扣押筆錄、扣押物品目錄表
    各2份、同意搜索書1份、扣押物品照片1張在卷可稽。其中
    扣案如附表二編號1、2所示之物，經送驗結果，附表二編號
    2檢出第三級毒品愷他命，附表二編號1檢出第三級毒品Meph
    edrone，有高雄市立凱旋醫院108年5月7日高市凱醫驗字第5
    8951號濫用藥物成品檢驗鑑定書1份在卷可稽（見偵一卷第3
    9至44頁）。而依證人陳竑文前開證述情節，該等毒品係於1
    08年3月19日查獲當日上午7時許向被告購買取得，亦堪認本
    件被告販賣予證人陳竑文之物確係第三級毒品愷他命、Meph
    edrone甚明。
  ㈤至被告雖以上開情詞置辯。然查，證人陳竑文於偵查及本院
    審理時始終證稱其係向被告購買毒品，已如前述，且佐以附
    表三編號1 、2 所示之對話內容，亦僅顯示陳竑文欲向被告
    購買毒品，且雙方詳細討論該2次毒品交易之金額、品質、
    數量、價差、行情、付款方式等關於毒品交易之重要情節，
    全未論及被告借款給陳竑文之情事，苟被告所辯為真，向陳
    竑文催討債務仍合情合法之舉，其僅需向陳竑文明白表示催
    討債務之意即可，應該不會與陳竑文詳細討論毒品交易之重
    要情節，益徵附表一編號1、2部分，確係單純由被告販賣毒
    品予陳竑文，並向其收取價金，而屬銀貨兩訖之販賣毒品行
    為無疑。是被告辯稱係陳竑文向其借款云云，顯係事後卸責
    之詞，並非可採。至被告雖另辯稱：陳竑文是因為誤以為是
    被告舉報他與王浚儒間之毒品交易，才懷恨在心，誣陷被告
    云云，然依證人陳竑文上開證述情節及如附表三編號1、2所
    示之對話內容所示，陳竑文向被告購買毒品之目的，係為了
    轉售牟利，被告並無理由舉報陳竑文與王浚儒間之毒品交易
    ，而自斷財路，證人陳竑文亦無懷疑被告舉報之理，因為舉
    報陳竑文會增加被告遭查獲之風險，是被告上開所辯，要與
    常情不符，而非可採。
  ㈥又，被告雖否認本件販賣第三級毒品犯行，然依附表三編號2
    所示之毒品交易對話內容，被告向證人陳竑文表示「他給我
    128啦，我給你133」，而依證人陳竑文於本院審理時證述：
    西瓜說「他給我128啦，我給你133」，應該是價差，是指西
    瓜跟他的上手拿128，賣我133，他拿比較便宜，賣我比較貴
    等語明確（見本院卷一第143、144頁），堪認被告本件如附
    表一編號1、2所示之販賣第三級毒品犯行，確有從中賺取價
    差，並衡酌第三級毒品之非法買賣，政府一向查禁森嚴，且
    重罰不寬貸，衡諸常情，倘非有利可圖，絕無平白甘冒被嚴
    查重罰高度風險之理，足證被告確係基於賺取利潤之意圖而
    從事本件販毒行為，至為顯然。
  ㈦綜上，本案事證明確，被告如附表一編號1、2所示販賣第三
    級毒品犯行，均堪認定，應依法論科。　
三、按，行為後法律有變更者，適用行為時之法律。但行為後之
    法律有利於行為人者，適用最有利於行為人之法律，刑法第
    2條第1項定有明文。查本件被告行為後，毒品危害防制條例
    第4條第3項業於109年1月15日修正公布，並自同年7月15日
    施行。修正前該條第3項規定：「製造、運輸、販賣第三級
    毒品者，處無期徒刑或7年以上有期徒刑，得併科700萬元以
    下罰金」，修正後規定則將得併科罰金之數額提高為1,000
    萬元以下，刑度較舊法為重，是經比較新舊法之結果，行為
    後之法律並無較有利於被告之情形，自應適用被告行為當時
    即修正前之毒品危害防制條例第4條第3項規定論處。
四、論罪科刑
　㈠按愷他命、Mephedrone屬毒品危害防制條例所列管之第三級
    毒品，均不得非法販賣。又被告如附表一編號1、2所示之販
    賣第三級毒品犯行，並無證據證明其所販售之第三級毒品純
    質淨重超過20公克以上，自無從認為其販賣前持有第三級毒
    品之行為構成修正前毒品危害防制條例第11條第5項之持有
    第三級毒品純質淨重20公克以上罪。是核被告所為，均係犯
    修正前毒品危害防制條例第4條第3項之販賣第三級毒品罪（
    共2罪）。被告所犯上開2罪，犯意各別，行為互殊，應分論
    併罰。
　㈡爰審酌被告明知國家對於查緝毒品相關犯罪禁令甚嚴，且一
    般施用者為圖購買毒品解癮，往往不惜耗費鉅資以致散盡家
    財，非但可能連累親友，甚或鋌而走險實施各類犯罪，對社
    會治安造成潛在風險甚鉅，猶圖一己私利，販售第三級毒品
    愷他命及含有第三級毒品Mephedrone成分之毒品咖啡包，助
    長毒品氾濫，實有不該。並衡酌被告事後否認犯行之犯後態
    度，且其自陳智識程度為國中畢業，入監前待業，由別人支
    應生活所需，離婚，無小孩，經濟狀況勉持（見本院卷二第
    21頁），以及被告販賣第三級毒品之數量、所得、手段等一
    切情狀，分別量處附表一編號1、2「主文欄」所示之刑，並
    定如主文所示之應執行刑。
五、沒收部分
　㈠門號0000000000號行動電話1支，是被告所有，供其本件聯絡
    販賣毒品所用之用，業據被告供述在卷（見本院卷一第56頁
    ），應依毒品危害防制條例第19條第1項規定，分別於被告
    所犯附表一編號1、2所示販賣第三級毒品罪刑項下，各自宣
    告沒收，且該行動電話未經扣案，併依刑法第38條第4項規
    定，諭知於全部或一部不能沒收或不宜執行沒收時，追徵其
    價額。
　㈡被告就附表一編號1所示之犯行，共取得價金3萬3,100元，業
    如上述，核屬被告之犯罪所得，應依刑法第38條之1第1項規
    定宣告沒收之，且此部分犯罪所得未經扣案，併依刑法第38
    條之1第3項規定，諭知於全部或一部不能沒收或不宜執行沒
    收時，追徵其價額。至被告就附表一編號2所示之犯行，被
    告尚未取得販毒價金3萬1,100元，業據證人陳竑文於偵訊時
    證述綦詳（見偵一卷第30頁），且依附表三編號2所示之對
    話內容，陳竑文問「沒辦法回嗎」，被告答以「可以啊，可
    以比較高，你有辦法嗎？」，顯見被告願意讓陳竑文以回帳
    之方式付款，亦即陳竑文售出毒品後，事後再給付購毒價金
    給被告，而陳竑文在購毒後，同日晚上18時45分即遭警方查
    獲，顯見其並未完成販毒行為，自無從回帳給被告，則此部
    分被告既尚未取得販毒所得，此部分犯罪所得自無庸宣告沒
    收，附此敘明。
據上論斷，應依刑事訴訟法第299條第1項前段，判決如主文。
本案經檢察官童志曜提起公訴，檢察官高嘉惠到庭執行職務。　
中　　華　　民　　國　　111 　年　　5 　　月　　11　　日
                    刑事第二庭審判長  法　官  吳佳頴
　　　　　　　　　                    法　官  林于心
    　　　　　　　　　　　　　　　　  法　官  陳盈吉
以上正本證明與原本無異。
如不服本判決應於收受判決後20日內向本院提出上訴書狀，並應
敘述具體理由。其未敘述上訴理由者，應於上訴期間屆滿後20日
內向本院補提理由書(均須按他造當事人之人數附繕本)「切勿逕
送上級法院」。
因疫情而遲誤不變期間，得向法院聲請回復原狀。
中　　華　　民　　國　　111 　年　　5 　　月　　11　　日
                                      書記官  鄭人芳
附錄本案論罪科刑法條：
修正前毒品危害防制條例第4條
製造、運輸、販賣第一級毒品者，處死刑或無期徒刑；處無期徒
刑者，得併科新臺幣二千萬元以下罰金。
製造、運輸、販賣第二級毒品者，處無期徒刑或七年以上有期徒
刑，得併科新臺幣一千萬元以下罰金。
製造、運輸、販賣第三級毒品者，處七年以上有期徒刑，得併科
新臺幣七百萬元以下罰金。
製造、運輸、販賣第四級毒品者，處五年以上十二年以下有期徒
刑，得併科新臺幣三百萬元以下罰金。
製造、運輸、販賣專供製造或施用毒品之器具者，處一年以上七
年以下有期徒刑，得併科新臺幣一百萬元以下罰金。
前五項之未遂犯罰之。

附表一：
編號 時間 交付地點 交易方式 主文 1 108年3月16日0時許 高雄市○○區○○路00號麥當勞附近 何懷權以微信通訊軟體與陳竑文聯繫，談妥以新臺幣（下同）3萬3,100元之代價，出售愷他命20公克及含第三級毒品Mephedrone成分之咖啡包20包予陳竑文，並於左列時、地交付毒品，陳竑文則於翌（17）日8時許先以現金給付何懷權3萬100元，再於3月18日匯款3,000元價金予何懷權。 何懷權販賣第三級毒品，處有期徒刑柒年拾月。未扣案之行動電話壹支（含門號〇○○○○○○○○○號SIM卡壹枚）及犯罪所得新臺幣參萬參仟壹佰元均沒收，於全部或一部不能沒收或不宜執行沒收時，追徵其價額。 2 108年3月19日7時9分許 高雄市○○區○○路00號麥當勞附近 何懷權以微信通訊軟體與陳竑文聯繫，談妥以新臺幣（下同）3萬1,100元之代價，出售愷他命20公克及含第三級毒品Mephedrone成分之咖啡包18包予陳竑文，並於左列時、地交付毒品，然陳竑文尚未給付價金即為警查獲。 何懷權販賣第三級毒品，處有期徒刑柒年捌月。未扣案之行動電話壹支（含門號〇○○○○○○○○○號SIM卡壹枚）沒收，於全部或一部不能沒收或不宜執行沒收時，追徵其價額。 

附表二：（陳竑文被查獲之扣案物）
編號 物品名稱 數量 1 毒品咖啡包  11包 2 愷他命  14包 3 IPhone廠牌行動電話（含門號0000000000號SIM卡1 張）  1支 4 K 盤  3只 5 電子磅秤 1台 6 分裝袋 1批 

附表三：（何懷權與陳竑文之微信通訊內容）
編號 何懷權微信暱稱：西瓜 陳竑文微信暱稱：文（owner） 1 2019/3/16上午12：00：00（UTC+8）文（owner）：我在哪裡等你？在哪裡等你？（語音訊息） 2019/3/16上午12：00：34（UTC+8）西瓜：你在講什麼啊？（語音訊息） 2019/3/16上午12：00：54（UTC+8）文（owner）：我說我要在哪裡等你？一樣麥當勞喔？（語音訊息） 2019/3/16上午12：50：40（UTC+8）西瓜：33100（文字訊息） 2019/3/16上午12：52：38（UTC+8）文（owner）：（ok手勢圖案） 2019/3/16上午12：53：01（UTC+8）西瓜：那個菸20個，你應該會裝滿多的，你就丟高一點，因為外面真的滿缺的，還滿爛的。（語音訊息） 2019/3/16上午12：53：33（UTC+8）文（owner）：okok（語音訊息） 2019/3/16上午10：54：03（UTC+8）文（owner）：沒了（流淚圖案）（文字訊息） 2019/3/17上午09：07：34（UTC+8）文（owner）：兄弟抱歉昨天睡死（文字訊息） 2019/3/17上午09：07：40（UTC+8）文（owner）：在那裡（文字訊息） 2019/3/17上午09：09：28（UTC+8）西瓜：你那邊好了嗎？你那邊好了嗎？（語音訊息） 2019/3/17上午09：09：58（UTC+8）文（owner）：昨天就好了只是不小心睡死（文字訊息） 2019/3/17上午09：40：11（UTC+8）西瓜：好啊，不然你直接匯到我戶頭。（語音訊息） 2019/3/17下午02：32：44（UTC+8）文（owner）：好（文字訊息） 2019/3/17下午03：28：17（UTC+8）文（owner）：兄弟帳號（文字訊息） 2019/3/17下午03：28：28（UTC+8）文（owner）：我等等出門匯（文字訊息） 2019/3/17下午03：28：33（UTC+8）西瓜： 2019/3/17下午03：28：51（UTC+8）文（owner）：OK（文字訊息） 2019/3/17下午05：57：00（UTC+8）西瓜：匯了嗎（文字訊息） 2019/3/17下午06：01：08（UTC+8）西瓜：？（文字訊息） 2019/3/17下午07：26：27（UTC+8）文（owner）：睡著了...（文字訊息） 2019/3/17下午07：26：56（UTC+8）文（owner）：我去洗澡之後出門匯（文字訊息） 2019/3/17下午07：32：49（UTC+8）西瓜：好（文字訊息） 2019/3/17下午07：56：13（UTC+8）西瓜：我要到了我要到了，你可以下來了喔。（語音訊息） 2019/3/17下午07：56：25（UTC+8）文（owner）：到巷口就好。（語音訊息） 2019/3/17下午07：56：35（UTC+8）西瓜：好。（語音訊息） 2019/3/17下午08：01：20（UTC+8）文（owner）：永昇五金（文字訊息） 2019/3/17下午08：02：32（UTC+8）文（owner）：有嗎（文字訊息） 2019/3/17下午08：02：38（UTC+8）西瓜：有，我到了我到了。（語音訊息） 2019/3/17下午09：17：38（UTC+8）文（owner）：兄弟妳好了跟我說 在過去找你順便拿給你（文字訊息） 2019/3/18上午08：03：02（UTC+8）文（owner）：兄弟ok了嗎（文字訊息） 2019/3/18下午08：56：57（UTC+8）文（owner）： 2 2019/3/18下午10：11：43（UTC+8）文（owner）：兄弟有嗎（文字訊息） 2019/3/18下午10：27：40（UTC+8）西瓜：我朋友說要現金吶。（語音訊息） 2019/3/18下午10：28：16（UTC+8）文（owner）：好吧（文字訊息） 2019/3/18下午10：38：56（UTC+8）文（owner）：沒辦法回嗎（文字訊息） 2019/3/19上午12：28：42（UTC+8）西瓜：可以啊，可以比較高，你有辦法嗎？（語音訊息） 2019/3/19上午12：29：10（UTC+8）文（owner）：我打F給你。（語音訊息） 2019/3/19上午12：55：55（UTC+8）文（owner）：兄弟，你好了再跟我講，再下去等你。（語音訊息） 2019/3/19上午12：56：57（UTC+8）西瓜：他給我128啦，我給你133。（語音訊息） 2019/3/19上午12：57：42（UTC+8）文（owner）：okok，那你現在好了嗎？（語音訊息） 2019/3/19上午12：58：42（UTC+8）西瓜：要等一下要等一下吶，2點那邊好不好？（語音訊息） 2019/3/19上午12：58：46（UTC+8）西瓜：要整理一下。（語音訊息） 2019/3/19上午12：58：59（UTC+8）文（owner）：好，okok。（語音訊息） 2019/3/19上午01：00：50（UTC+8）文（owner）：另…啊另一個有解嗎？（語音訊息） 2019/3/19上午01：01：40（UTC+8）西瓜：另一種喔…（語音訊息） 2019/3/19上午01：01：48（UTC+8）西瓜：上次給你那種，你要做了嗎？（語音訊息） 2019/3/19上午01：01：54（UTC+8）文（owner）：上次給我那種…不打槍耶。（語音訊息） 2019/3/19上午01：02：27（UTC+8）西瓜：好，不然就做那種，那種我朋友滿多的。（語音訊息） 2019/3/19上午01：02：38（UTC+8）文（owner）：好，okok，那我2點騎過去。（語音訊息） 2019/3/19上午01：56：51（UTC+8）文（owner）：我現在要下去嗎（文字訊息） 2019/3/19上午07：09：07（UTC+8）西瓜：31100（文字訊息） 2019/3/19上午11：22：54（UTC+8）文（owner）：（ok手勢圖案） 2019/3/20上午09：22：29（UTC+8）西瓜：哈嘍（文字訊息） 2019/3/20上午09：22：42（UTC+8）西瓜：起床打給我（文字訊息） 2019/3/20上午10：09：55（UTC+8）西瓜：…（文字訊息）